【裁判字號】    97,上更(一),531
【裁判日期】    980120
【裁判案由】    毒品危害防制條例
【裁判全文】
臺灣高等法院刑事判決             97年度上更(一)字第531號
上  訴  人
即  被  告  乙○○
選任辯護人  劉昌崙律師
            陳郁仁律師
上列上訴人因違反毒品危害防制條例案件，不服台灣桃園地方法
院九十六年度訴字第七一五號，中華民國九十六年十二月三十一
日第一審判決（起訴案號：台灣桃園地方法院檢察署九十五年度
偵字第二五一四七號），提起上訴，經判決後，由最高法院第一
次發回更審，本院判決如下：
    主  文
原判決關於乙○○部分撤銷。
乙○○共同製造第二級毒品，處有期徒刑拾年陸月，扣案附表編
號一所示之第二級毒品甲基安非他命沒收銷燬之，附表編號二所
示之物沒收。
    事  實
一、緣甲○○（已判決確定）於民國九十五年九月間某日，得知
    友人鐘緒年（另案經臺灣基隆地方法院九十六年度重訴字第
    五號判決判處有期徒刑十年）能自藥品中提煉麻黃素以製造
    第二級毒品甲基安非他命（起訴書誤載安非他命，下稱甲基
    安非他命），竟與鐘緒年、乙○○、張嘉恩（通緝中）共同
    基於犯意聯絡，由乙○○提供給資金及監督製程，再由張嘉
    恩及甲○○在板橋市○○路○段一０六號、一０八號五樓、
    桃園縣龜山鄉○○路一七二巷二弄一號等處，委請鐘緒年指
    導製造甲基安非他命，同時進行試驗。及至九十五年十一月
    二十日起，復移往甲○○承租之桃園縣龜山鄉○○路四０七
    號租屋處內製造甲基安非他命。而曾建中（已判決確定）為
    能償還積欠張嘉恩之債務，在張嘉恩提議下，經由乙○○首
    肯後，亦與乙○○、張嘉恩及甲○○共同基於犯意聯絡，於
    該日起，在上開地點參與清洗用具、打掃、搬運製造甲基安
    非他命之原料等行為。嗣臺北縣政府警察局刑警大隊經檢察
    官指揮執行通訊監察發現上情後，旋於九十五年十一月二十
    三日夜間七時許，在桃園縣龜山鄉○○路四０七號內，當場
    查獲甲○○、張嘉恩及曾建中正在製造甲基安非他命，並於
    同日夜間七時三十分許，經警員持拘票在桃園縣龜山鄉○○
    路一七二巷二弄一號內，將乙○○拘提到案，復在上開二址
    扣得附表所示甲基安非他命及製毒用品。
二、案經臺北縣政府警察局移請臺灣桃園地方法院檢察署檢察官
    偵查起訴。
    理  由
壹、程序問題：
一、按被告以外之人於審判外之言詞或書面陳述，除法律有規定
    者外，不得作為證據；又被告以外之人於司法警察官或司法
    警察調查中所為之陳述，與審判中不符時，其先前之陳述具
    有較可信之特別情況，且為證明犯罪事實存否所必要者，得
    為證據，刑事訴訟法第一百五十九條第一項、第一百五十九
    條之二分別定有明文。本件證人即同案被告曾建中、甲○○
    、鐘緒年及張嘉恩於警詢之證述，雖屬傳聞證據，惟本院審
    酌上開筆錄作成時，距案發時間最短，外界較無時間介入或
    干擾，亦無不當取供之情形，是其等於警詢之證述，自具有
    較為可信之特別情況，符合上開傳聞法則之例外規定，依刑
    事訴訟法第一百五十九條之二規定，上開證人等警詢之陳述
    得為證據。
二、又按被告以外之人於偵查中向檢察官所為陳述，除顯有不可
    信之情況者外，得為證據，刑事訴訟法第一百五十九條之一
    第二項定有明文。偵查中對被告以外之人（包括證人、鑑定
    人、告訴人、被害人及共同被告等）所為之偵查筆錄，性質
    上均屬傳聞證據。惟現階段刑事訴訟法規定檢察官代表國家
    偵查犯罪、實施公訴，依法其有訊問被告、證人及鑑定人之
    權，證人、鑑定人且須具結，而實務運作時，檢察官偵查中
    向被告以外之人所取得之陳述，原則上均能遵守法律規定，
    不致違法取供，其可信度極高，是被告以外之人前於偵查中
    已具結而為證述，除反對該項供述得具有證據能力之一方，
    已釋明「顯有不可信之情況」之理由外，不宜遽指該證人於
    偵查中之陳述不具證據能力。另按刑事訴訟法第一百五十九
    條之一第二項所稱「得為證據」，依其文義解釋及立法理由
    之說明，並無限縮於檢察官在偵查中訊問被告以外之人即證
    人之程序，已給被告或其辯護人對該被告以外之人行使反對
    詰問權者，始有證據能力。第以刑事被告之詰問權，係指訴
    訟上被告有在審判庭盤詰證人之權利；偵查中檢察官訊問證
    人，旨在蒐集被告犯罪證據，以確認被告嫌疑之有無及內容
    ，與審判中透過當事人之攻防，經由詰問程序調查證人以認
    定事實之性質及目的有別。偵查中辯護人僅有在場權及陳述
    意見權，此觀刑事訴訟法第二百四十五條第二項前段之規定
    甚明，檢察官訊問證人並無必須傳喚被告使其得以在場之規
    定，同法第二百四十八條第一項前段雖規定「如被告在場者
    ，被告得親自詰問」，亦僅賦予該在場被告有行詰問證人之
    機會而已，被告如不在場，殊難期有詰問之可能。此項未經
    被告詰問之被告以外之人於偵查中向檢察官所為之陳述，原
    則上為法律規定有證據能力之傳聞證據，基於當事人進行主
    義之處分主義，被告於審判中仍非不得請求詰問，使該偵查
    中之陳述成為完足調查之證據，亦得放棄對原供述人之反對
    詰問權或不爭執其陳述，由審判長依刑事訴訟法第二百八十
    八條第二項前段、第一百六十五條第一項之規定，得僅以宣
    讀該被告以外之人之陳述或告以要旨之方式，踐行其證據調
    查程序（參最高法院九十六台上字第六六八二號判決）。本
    件證人曾建中、甲○○、鐘緒年及張嘉恩於檢察官偵查中所
    為之陳述，當事人均未曾提及檢察官在偵查時有不法取供之
    情形；反對該項供述得具有證據能力之被告亦未釋明前開供
    述有顯不可信之情況，是依上揭所言，自不得僅因其等於偵
    查中所證未經詰問程序而否認其等於偵查中之證言具有證據
    能力。
三、本件警方對同案被告張嘉恩使用之0000000000行動電話與被
    告使用之0000000000號行動電話實施監聽，業經臺灣桃園地
    方法院檢察署核發通訊監察書。本件監聽係合法為之，並經
    偵查機關依監聽錄音製作譯文，有「偵辦乙○○等人製造毒
    品案通訊監聽譯文」在卷可稽（見偵卷第三二四頁）。而當
    事人對該監聽譯文之真實性均無爭執，自有證據能力。
四、本件認定事實所引用之卷內其餘所有卷證資料，並無證據證
    明係公務員違背法定程序所取得，公訴人、被告及辯護人於
    審判程序中復未於言詞辯論終結前表示異議，且表示沒有意
    見，均認有證據能力，核先敘明。
貳、實體問題：
一、訊據上訴人即被告乙○○堅詞否認有上揭犯行，辯稱：我跟
    曾建中、甲○○、張嘉恩在一起都只是聊天而已，沒有談到
    製毒或有關毒品的事情云云。經查：
  (一)臺北縣政府警察局刑警大隊警員於九十五年十一月二十三日
    夜間七時許，因認被告與甲○○、張嘉恩、曾建中等人涉嫌
    製造第二級毒品，遂前往在桃園縣龜山鄉○○路四０七號搜
    索，當場查獲同案被告甲○○、曾建中及張嘉恩，並於同日
    夜間七時三十分許，持拘票在桃園縣龜山鄉○○路一七二巷
    二弄一號內將被告拘提到案並在該處搜索，在上開二址扣得
    如附表所示之甲基安非他命及製毒相關用品等情，業據被告
    坦承不諱，並有臺北縣政府警察局刑事警察大隊搜索扣押筆
    錄、扣押物品目錄表各二份、現場照片五十七張在卷可參（
    見偵卷第三八至四０、四三至四八、七一至九九頁）。而在
    龜山鄉○○路四０七號內查扣疑似含有第二級毒品之三包結
    晶粉末、麻黃素黃色錠一百十八包、液態麻黃素五瓶、黃色
    結晶粉末一包、含有紅色液體（或固體）之蒸餾瓶四個，送
    請內政部警政署刑事警察局鑑定後，確認三包結晶粉末及其
    中液態麻黃素二瓶均含有第二級毒品甲基安非他命，其餘之
    物均含有毒品先驅原料麻黃鹼或製造甲基安非他命之中間產
    物等情（詳如附表所載），有內政部警政署刑事警察局九十
    五年十二月二十二日刑鑑字第０九五０一七七三九五號鑑定
    書在卷可參（見偵卷第二五八至二六０頁）。
  (二)同案被告曾建中於警詢中稱：張嘉恩向乙○○講說我要加入
    的事情，經由乙○○同意後我才加入等語（見偵卷第一六六
    、三一六頁）；其於偵查中陳述：因我之前開張嘉恩的車發
    生車禍，我欠張嘉恩修理費，張嘉恩問我說要不要賺錢，順
    便將欠他的修理費還清，張嘉恩約我在乙○○被抓地點的一
    樓談這件事情，當時乙○○也在場，當時並沒有談到要我加
    入的問題，張嘉恩及乙○○只有談到整個製造安毒過程，大
    概內容是乙○○問張嘉恩到底會不會做，有沒有確定等有關
    乙○○叫張嘉恩製安毒的內容，後來我回家，隔了半天後我
    回到大同路一七二巷二弄一號時，甲○○、乙○○已經不在
    ，張嘉恩跟我說我可以加入了，而那一次我在聽乙○○、張
    嘉恩、甲○○聊天時，乙○○向甲○○、張嘉恩確認是否會
    製造安毒，張嘉恩與甲○○說沒問題，乙○○當場就說他出
    資提供製造安毒，又九十五年十一月二十日我們在大同路四
    ０七號製毒時，我本來有帶手機，乙○○跟張嘉恩說要我們
    手機都不要帶進入，乙○○說會與張嘉恩聯絡，他們聯絡方
    式只能用B.B.CALL聯絡等語（見偵卷第三一一至三一三、三
    一八、三一九頁）。再同案被告張嘉恩於警詢稱：我有向乙
    ○○報告製造安非他命的進度，因為乙○○有朋友要購買我
    們製造的安非他命等語（見偵卷第二九九頁）。是同案被告
    曾建中、張嘉恩均已明確指證被告有提供資金、討論製毒過
    程等參與製造甲基安非他命之行為；且依同案被告張嘉恩使
    用之0000000000號行動電話與乙○○使用之0000000000號行
    動電話於九十五年十一月三日凌晨四時許聯絡之通話內容，
    被告：「甘沒法度今天嗎？」張嘉恩：「剩的是沒多少，不
    過今天是有辦法把它煉給他ＯＫ啊，剩下的就是，剩下的不
    多而已」，被告：「明天也都沒辦法喔！要確定好喔！」張
    嘉恩：「對啊！今天……就明天晚上就攏好了」，被告：「
    重點是要趕快收收起來」等語，此有偵辦被告等人製造毒品
    案通訊監聽譯文在卷可參（見偵卷第三二四頁）。準此，亦
    見被告詢問及催促同案被告張嘉恩製造毒品之進度。
  (三)證人鐘緒年於警詢供稱：大約於九十五年九月與張嘉恩（阿
    猴）、甲○○（阿富）及乙○○（小胖）認識，後來乙○○
    跟我提起有關製造安非他命的事，我跟他說我有研究這方面
    的資訊，有一些技術可以試試看，於是他們提供金錢讓我在
    七堵百福社區租房子試驗，並提供藥丸給我試驗，但是驗結
    果並不理想，於是另外在板橋市○○路租一間公寓繼續試驗
    及製造安非他命，經過二個星期試驗，製出成品仍不理想，
    以為我故意保留製造安非他命方法，就把我押到桃園龜山一
    處公寓繼續製造，我跟他們說已經將所知道的告訴他們，並
    將有關製造安非他命方法的冊子交給他們，他們才讓我離開
    。乙○○是他們的頭頭，甲○○、曾建中、張嘉恩都聽命於
    乙○○。製毒工廠的過程、藥丸的接洽、金錢來源，一切大
    小事都是乙○○作決定。（問：你如何認定乙○○是他們的
    頭頭？）譬如說我要離開他們，都必須要由張嘉恩或甲○○
    請示乙○○後，才能決定我的去留，其他有關購買製毒之器
    材、原料等物品，都要經過張嘉恩跟甲○○請示乙○○後，
    由乙○○出錢交由他們去購買等語（見偵卷第三三九、三四
    ０頁）；其於原審證稱：我是在基隆百福社區的釣蝦場認識
    甲○○、乙○○，乙○○有問我感冒藥可否製造（甲基）安
    非他命，後來甲○○及另位先生想要我的製毒資料，我有到
    板橋四川路某處的五樓與甲○○見面，之後甲○○有帶我到
    龜山的一個場所待了二、三天，我在那邊做實驗，該處在小
    巷弄內，二層樓，前面有一個院子，我在該處碰到乙○○二
    次，一次是下午，一次是吃晚餐時間，乙○○曾有進來看一
    下實驗的過程等語（見原審卷(二)第九至三０頁）。按鐘緒年
    與被告素無恩怨，鐘緒年於被訴製造甲基安非他命案件偵審
    中均坦承犯行，鐘緒年誣指被告亦有參與本件，對自身毫無
    實益，自無虛構事實之必要，鐘緒年指稱被告提議製造甲基
    安非他命，並提供資金及承租房屋供試驗製造，鐘緒年並將
    製造甲基安非他命之手冊交付被告等人，所有製毒過程、藥
    丸的接洽、金錢來源悉由被告決定，同案被告甲○○、曾建
    中及張嘉恩均聽命於被告，應屬可信。況經原審函請桃園縣
    政府警察局龜山分局拍攝桃園縣龜山鄉○○路一七二巷二弄
    一號內、外照片及製作平面圖（見原審卷(二)第七０至七七頁
    ）供鐘緒年指認，鐘緒年供稱在龜山鄉停留之地點確為該處
    ，亦未到過龜山鄉○○路四０七號（見原審卷(二)第八七頁）
    ，而龜山鄉○○路一七二巷二弄一號又係被告託其母親所承
    租，於九十五年十月後才轉為同案被告甲○○等人所居住，
    經被告及同案被告曾建中於警詢中供述甚明，顯見被告於製
    造安毒前已先向鍾緒年探詢製造可行性，而鍾緒年又係在原
    為被告託其母親承租之桃園縣龜山鄉○○路一七二巷二弄一
    號租屋處內進行毒品試驗，被告亦曾出入該處，警方又係在
    該處拘提到被告等情，益徵被告確實知悉同案被告甲○○、
    張嘉恩委請鍾緒年指導製造甲基安非他命之事，且進而參與
    出資及監督進度等情無訛。
  (四)至同案被告曾建中於原審、同案被告甲○○於原審及本院審
    理時均改稱被告乙○○並未參與云云；而鐘緒年於原審亦證
    稱：係將有關製造（甲基）安非他命資料交給甲○○及張嘉
    恩，乙○○沒有拿錢給我，從來沒收到他的錢，乙○○來龜
    山那個地方看一看就走了云云，亦未提及被告有與同案被告
    甲○○、曾建中及張嘉恩共同製造安非他命之事云云。然被
    告與同案被告甲○○、曾建中及張嘉恩、證人鐘緒年間，均
    無恩怨，被告與同案被告甲○○尚係朋友關係，四人豈會無
    端一致誣指被告共同製造甲基安非他命？是其等上述有利被
    告之證言，均屬為被告飾卸之詞，難以採信。
  (五)另同案被告張嘉恩經原審傳喚、拘提無著，經原審發佈通緝
    ，有拘票回證、報告書及台灣桃園地方法院通緝書在卷可憑
    （見原審卷第一０六、一一九至一二二頁），本院亦無從傳
    喚張嘉恩到庭作證。惟本件事證至明，已如上述，自無傳喚
    之必要，併此敘明。
  (六)本件事證明確，被告犯行堪以認定，自應依法論科。
二、按甲基安非他命為毒品危害防制條例第二條第二項第二款所
    定之第二級毒品，不得持有或製造。核被告所為，係犯毒品
    危害防制條例第四條第二項之製造第二級毒品罪。被告持有
    甲基安非他命之低度行為，應為製造之高度行為所吸收，不
    另論罪。按刑事法若干犯罪行為態樣，本質上原具有反覆、
    延續實行之特徵，立法時既予特別歸類，定為犯罪構成要件
    之行為要素，則行為人基於概括之犯意，在密切接近之一定
    時、地持續實行之複次行為，倘依社會通念，於客觀上認為
    符合一個反覆、延續性之行為觀念者，於刑法評價上，即應
    僅成立一罪。學理上所稱「集合犯」之職業性、營業性或收
    集性等具有重複特質之犯罪均屬之，例如經營、從事業務、
    收集、販賣、製造、散布等行為概念者是（最高法院九十五
    年度臺上字第一０七九號判決意旨參照）。本件被告與同案
    被告甲○○等共同製造甲基安非他命犯行，係基於反覆實行
    之犯意，在密切接近之一定時、地持續實行，應僅成立集合
    犯之包括一罪。被告與同案被告甲○○、曾建中、鐘緒年、
    張嘉恩間，有犯意聯絡及行為分擔，均為共同正犯。
三、原審據以論科，固非無見。惟原審就證人即同案被告張嘉恩
    、曾建中、甲○○及鐘緒年於警詢之供詞，係屬審判外陳述
    ，原則上無證據能力，未說明究有何例外得為證據情形，所
    為採證即非適法，尚有未合。被告以否認犯行為由上訴，指
    摘原審判決不當，雖無理由，然原判決就被告部分既有上揭
    不當之處，自應由本院就此部分予以撤銷改判。爰審酌被告
    平日素行，犯罪動機、目的、參與程度、製成甲基安非他命
    之數量、犯後態度等一切情狀，量處如主文第二項所示之刑
    。又檢察官認被告有依刑法第九十條第一項之規定宣告強制
    工作之必要，然查，被告前雖有殺人未遂、違反槍砲彈藥刀
    械管制條例案件經法院論罪科刑之紀錄，有臺灣高等法院被
    告前案紀錄表一份在卷可參（見本院卷第二四、二五頁），
    然並無被告因懶惰成習或遊蕩而犯罪之憑據，且被告經本院
    上開處刑，已足以表徵其犯行應受之處罰，本院認並無依刑
    法第九十條第一項規定宣告強制工作之必要，附此敘明。
四、至附表編號一所示，為扣案之第二級毒品甲基安非他命，應
    依毒品危害防制條例第十八條第一項前段諭知沒收銷燬之，
    附表編號二所示之物，除其中一本筆記本為鐘緒年記載後交
    付同案被告甲○○等人使用，應為共同正犯鐘緒年所有外，
    均為同案被告甲○○、張嘉恩所有，業據同案被告甲○○、
    曾建中供述明確，且均係用以製造甲基安非他命所用或係用
    以包裝製成之甲基安非他命之物，故應依毒品危害防制條例
    第十九條第一項宣告沒收。另其餘扣案之行動電話、B.B.CA
    LL等物，僅係被告等人相互聯絡所用之物，非用以製造第二
    級毒品所用之物，故不予宣告沒收，附此敘明。
據上論斷，應依刑事訴訟法第三百六十九條第一項前段、第三百
六十四條、第二百九十九條第一項前段，毒品危害防制條例第四
條第二項、第十八條第一項前段、第十九條第一項，刑法第十一
條、第二十八條，判決如主文。
本案經檢察官曾俊哲到庭執行職務。
中    華    民    國    98    年    1     月    20    日
                  刑事第十七庭  審判長法  官  趙功恆
                                      法  官  陳世宗
                                      法  官  陳憲裕
以上正本證明與原本無異。
如不服本判決，應於收受送達後10日內向本院提出上訴書狀，其
未敘述上訴之理由者並得於提起上訴後10日內向本院補提理由書
（均須按他造當事人之人數附繕本）「切勿逕送上級法院」。
                                      書記官  劉育妃
中    華    民    國    98    年    1     月    20    日
附錄：本案論罪科刑法條全文
毒品危害防制條例第四條：
製造、運輸、販賣第一級毒品者，處死刑或無期徒刑；處無期徒
刑者，得併科新臺幣 1 千萬元以下罰金。
製造、運輸、販賣第二級毒品者，處無期徒刑或 7 年以上有期徒
刑，得併科新臺幣 7 百萬元以下罰金。
製造、運輸、販賣第三級毒品者，處 5 年以上有期徒刑，得併科
新臺幣 5 百萬元以下罰金。
製造、運輸、販賣第四級毒品者，處 3 年以上 10 年以下有期徒
刑，得併科新臺幣 3 百萬元以下罰金。
製造、運輸、販賣專供製造或施用毒品之器具者，處 1 年以上 7
年以下有期徒刑，得併科新臺幣 1 百萬元以下罰金。
前五項之未遂犯罰之。
附表：
┌──┬──────┬───┬───────────┬─────┐
│編號│ 物品名稱   │ 單位 │        數量          │   備註   │
├──┼──────┼───┼───────────┼─────┤
│ 一 │甲基安非他命│ 公克 │扣得3 包甲基安非他命驗│扣得地點：│
│    │            │      │前扣除包裝袋淨重共82.8│桃園縣龜山│
│    │            │      │8公克， 分別抽取0.38公│鄉○○路40│
│    │            │      │克、0.42公克驗定用罄，│7號       │
│    │            │      │驗餘淨重共82.08 公克，│          │
│    │            │      │（其中2 包甲基安非他命│          │
│    │            │      │純度約94.6% ，1 包甲基│          │
│    │            │      │安非他命純度約92.3%） │          │
│    │            │      │                      │          │
│    ├──────┼───┼───────────┼─────┤
│    │ 液態麻黃素 │ 公克 │2 瓶含有甲基安非他命液│扣得地點：│
│    │(含有甲基安 │      │體扣除玻璃罐共驗前淨重│桃園縣龜山│
│    │ 非他命)    │      │3969.49 公克，各取25.3│鄉○○路40│
│    │            │      │1 公克、20.64 公克鑑定│7號       │
│    │            │      │用罄，驗餘淨重共3923.5│          │
│    │            │      │4 公克（純度各為31.1% │          │
│    │            │      │、37.8%）             │          │
├──┼──────┼───┼───────────┼─────┤
│ 二 │  記事本    │ 本   │1 本（內容含有碘、磷、│扣得地點：│
│    │            │      │小黃等原料記載，扣押物│桃園縣龜山│
│    │            │      │品目錄表誤載為2本）   │鄉○○路17│
│    │            │      │                      │2巷2弄1號 │
│    ├──────┼───┼───────────┼─────┤
│    │  紙張      │ 張   │1 張（內容記載原料、用│扣得地點：│
│    │            │      │具之支出金額）        │桃園縣龜山│
│    │            │      │                      │鄉○○路17│
│    │            │      │                      │2 巷2 弄1 │
│    │            │      │                      │號        │
│    ├──────┼───┼───────────┼─────┤
│    │上開裝盛甲基│      │ 外包裝袋3 個、玻璃罐2│扣得地點同│
│    │安非他命之外│      │ 個（已與毒品可分開秤 │編號一    │
│    │包裝袋、玻璃│      │ 重）                 │          │
│    │罐          │      │                      │          │
│    ├──────┼───┼───────────┼─────┤
│    │ 液態麻黃素 │  瓶  │3 瓶（含有毒品先驅原料│扣得地點同│
│    │（未含有甲基│      │麻黃鹼）              │編號一    │
│    │安非他命）  │      │                      │          │
│    │            │      │                      │          │
│    ├──────┼───┼───────────┼─────┤
│    │麻黃素黃色錠│  包  │118 包（含有毒品先驅原│扣得地點同│
│    │            │      │料麻黃鹼）            │編號一    │
│    ├──────┼───┼───────────┼─────┤
│    │黃色結晶粉末│  包  │1 包（含有毒品先驅原料│扣得地點同│
│    │            │      │麻黃鹼）              │編號一    │
│    ├──────┼───┼───────────┼─────┤
│    │  黃色粉末  │  包  │1 包（含有毒品先驅原料│扣得地點同│
│    │            │      │麻黃鹼）              │編號一    │
│    ├──────┼───┼───────────┼─────┤
│    │蒸餾瓶（其中│  瓶  │4 瓶（均含毒品先驅原料│扣得地點同│
│    │3 瓶含紅色液│      │麻黃鹼，其中1 瓶含有合│編號一    │
│    │體，1 瓶含紅│      │成甲基安非他命中間產物│          │
│    │色固體）    │      │）                    │          │
│    ├──────┼───┼───────────┼─────┤
│    │Acetone藥品 │  瓶  │         26瓶         │扣得地點同│
│    │（2瓶已開） │      │                      │編號一    │
│    ├──────┼───┼───────────┼─────┤
│    │鹽酸（1瓶已 │  瓶  │         13瓶         │扣得地點同│
│    │開）        │      │                      │編號一    │
│    ├──────┼───┼───────────┼─────┤
│    │Etnyi Alcono│  瓶  │         22瓶         │扣得地點同│
│    │l藥品（1瓶已│      │                      │編號一    │
│    │開）        │      │                      │          │
│    ├──────┼───┼───────────┼─────┤
│    │ 無水硫酸鎂 │  瓶  │          2瓶         │扣得地點同│
│    │            │      │                      │編號一    │
│    ├──────┼───┼───────────┼─────┤
│    │氯化鈉Sodium│  瓶  │          1瓶         │扣得地點同│
│    │Chloride (已│      │                      │編號一    │
│    │使用過）    │      │                      │          │
│    ├──────┼───┼───────────┼─────┤
│    │氫氧化鈉Sodu│  瓶  │         37瓶         │扣得地點同│
│    │um Hydroxide│      │                      │編號一    │
│    ├──────┼───┼───────────┼─────┤
│    │    丙酮    │  瓶  │          4瓶         │扣得地點同│
│    │            │      │                      │編號一    │
│    ├──────┼───┼───────────┼─────┤
│    │紅磷Phosphor│  瓶  │         16瓶         │扣得地點同│
│    │us Red (1 瓶│      │                      │編號一    │
│    │已開)       │      │                      │          │
│    ├──────┼───┼───────────┼─────┤
│    │碘Iodine (1 │  瓶  │         21瓶         │扣得地點同│
│    │瓶已開)     │      │                      │編號一    │
│    ├──────┼───┼───────────┼─────┤
│    │國光牌二行程│  瓶  │          5瓶         │扣得地點同│
│    │機油        │      │                      │編號一    │
│    ├──────┼───┼───────────┼─────┤
│    │香蕉水（1 桶│  桶  │   4桶（淨重91.5公斤）│扣得地點同│
│    │已使用）    │      │                      │編號一    │
│    ├──────┼───┼───────────┼─────┤
│    │甲醇（1 桶已│  桶  │   5桶（淨重120公斤） │扣得地點同│
│    │使用）      │      │                      │編號一    │
│    ├──────┼───┼───────────┼─────┤
│    │丙酮（1 桶已│  桶  │   5桶（淨重126公斤） │扣得地點同│
│    │使用）      │      │                      │編號一    │
│    ├──────┼───┼───────────┼─────┤
│    │二甲苯（1 桶│  桶  │   5桶（淨重126公斤） │扣得地點同│
│    │已使用）    │      │                      │編號一    │
│    ├──────┼───┼───────────┼─────┤
│    │甲苯        │  桶  │          1桶         │扣得地點同│
│    │            │      │                      │編號一    │
│    ├──────┼───┼───────────┼─────┤
│    │SOLO電子磅秤│  臺  │          1臺         │扣得地點同│
│    │            │      │                      │編號一    │
│    ├──────┼───┼───────────┼─────┤
│    │塑膠容器（│  個  │     1個；1個     │扣得地點同│
│    │含紅磷殘渣及│      │                      │編號一    │
│    │湯匙碘殘渣│      │                      │          │
│    │）          │      │                      │          │
│    ├──────┼───┼───────────┼─────┤
│    │鐵盤        │  個  │          2個         │扣得地點同│
│    │            │      │                      │編號一    │
│    ├──────┼───┼───────────┼─────┤
│    │ 電子溫度計 │  支  │          1支         │扣得地點同│
│    │            │      │                      │編號一    │
│    ├──────┼───┼───────────┼─────┤
│    │PH電子測試筆│  支  │          2支         │扣得地點同│
│    │            │      │                      │編號一    │
│    ├──────┼───┼───────────┼─────┤
│    │   分裝袋   │  個  │         45個         │扣得地點同│
│    │            │      │                      │編號一    │
│    ├──────┼───┼───────────┼─────┤
│    │    濾紙    │  盒  │          8盒         │扣得地點同│
│    │            │      │                      │編號一    │
│    ├──────┼───┼───────────┼─────┤
│    │已使用過化學│  瓶  │         11瓶         │扣得地點同│
│    │劑、機油空瓶│      │                      │編號一    │
│    ├──────┼───┼───────────┼─────┤
│    │ 試管固定架 │  組  │          6組         │扣得地點同│
│    │            │      │                      │編號一    │
│    ├──────┼───┼───────────┼─────┤
│    │   加熱器   │  臺  │          5臺         │扣得地點同│
│    │            │      │                      │編號一    │
│    ├──────┼───┼───────────┼─────┤
│    │   電磁爐   │  臺  │          1臺         │扣得地點同│
│    │            │      │                      │編號一    │
│    ├──────┼───┼───────────┼─────┤
│    │  抽水馬達  │  臺  │          1臺         │扣得地點同│
│    │            │      │                      │編號一    │
│    ├──────┼───┼───────────┼─────┤
│    │   吹風機   │  臺  │          1臺         │扣得地點同│
│    │            │      │                      │編號一    │
│    ├──────┼───┼───────────┼─────┤
│    │冷卻試管（含│  組  │          4組         │扣得地點同│
│    │水管及3 個抽│      │                      │編號一    │
│    │水器）      │      │                      │          │
│    ├──────┼───┼───────────┼─────┤
│    │製毒工具乙批│  組  │          1組         │扣得地點同│
│    │（燒杯、蒸餾│      │                      │編號一    │
│    │瓶、鍋子、虹│      │                      │          │
│    │吸管、過濾網│      │                      │          │
│    │）          │      │                      │          │
│    ├──────┼───┼───────────┼─────┤
│    │筆記本（製毒│  本  │          2本         │扣得地點同│
│    │流程及開銷明│      │                      │編號一    │
│    │細）        │      │                      │          │
└──┴──────┴───┴───────────┴─────┘


司法院資訊處製作；財團法人民間司法改革基金會備份。
